【裁判字號】    94,交聲,2214
【裁判日期】    950227
【裁判案由】    交管條例聲異
【裁判全文】
臺灣板橋地方法院交通事件裁定        94年度交聲字第2214號
異  議  人
即受處分人  甲○○
上列異議人即受處分人因違反道路交通管理處罰條例案件，不服
交通部公路總局臺北區監理所板橋監理站於民國九十四年十一月
二十九日所為之板監裁字裁四一－ＡＣＶ六四七一二四號裁決，
聲明異議，本院裁定如下：
    主  文
異議駁回。
    理  由
一、按汽車駕駛人，行經有燈光號誌管制之交岔路口闖紅燈者，
    處新臺幣（下同）一千八百元以上五千四百元以下罰鍰，並
    記違規點數三點，現行道路交通管理處罰條例第五十三條、
    第六十三條第一項第三款分別定有明文。
二、異議人即受處分人甲○○駕駛車牌號碼ＫＹＹ－一七八號重
    型機車，於九十四年十月二十四日下午六時二十五分許，自
    臺北市○○路右轉莊敬路時，該路口係有燈光號誌管制之交
    岔路口，且松仁路行向號誌係亮紅燈之狀態，竟闖越紅燈而
    右轉，為在上開路口旁莊敬路上之麥當勞前執勤之警員戴通
    玉發現，當場示意攔停予以製單舉發，嗣受處分人於應到案
    日期（九十四年十一月八日）前之九十四年十一月四日向原
    處分機關提出申訴，原處分機關函請舉發單位調查結果，仍
    認受處分人有上揭違規行為，原處分機關乃於九十四年十一
    月二十九日，依道路交通管理處罰條例第五十三條（裁決書
    贅載第一項）及違反道路交通管理事件統一裁罰基準表之規
    定，裁處受處分人罰鍰一千八百元，並依同條例第六十三條
    第一項第三款（裁決書僅略載第六十三條第一項）規定，並
    記違規點數三點。
三、異議人即受處分人甲○○於異議狀中坦承在上述時間、地點
    駕駛所有車牌號碼ＫＹＹ－一七八號重型機車遭警當場攔停
    製單舉發乙事，惟矢口否認有何違反道路交通管理處罰條例
    之行為，辯稱：伊於九十四年十月二十四日下午六時騎乘機
    車沿莊敬路東往西方向行駛，行經與松仁路交岔路口時，前
    行方向交通號誌為綠燈，遂相續直進前行，而於通過該路口
    時，發現前方三十公尺有警察站立在路側暗邊，為免撞上伊
    遂減速慢行，詎該警員將伊攔停，並以伊身分可疑，進而不
    停盤問。因當時喪事繁忙，伊即催促警員盡快查驗證件，告
    以尚有要事、務望見諒等情，嗣該警員查驗身分無誤後，竟
    以闖紅燈右轉為由開單，該警員顯係因本人減速停車且面容
    不整而上前盤查，盤問過程中亦未提及伊違規與否，末礙於
    面子率爾開單，伊當場雖不知警員舉發違規事實為何，唯恐
    耽誤家中喪事辦理即簽字離去，夜裡忙完檢視單據始知所開
    為紅燈右轉違規，伊從公司下班後即沿莊敬路一路前行，無
    自松仁路轉彎之可能，該警員行為實已傷害人民對交通警察
    公正執法之信任。再申訴後，警方竟以當日確曾見伊違規出
    言搪塞，時隔多日，該警員焉能明白指出伊行車路徑，縱當
    日盤查時間近十分之久，該警員恐連伊當日所著服色都無法
    記憶，豈能恣意仗恃司法機關經常推定警察等公務員所為處
    分為真正，即顛倒黑白任為不實之陳述云云。經查，異議人
    上揭違規紅燈右轉之行為，業經證人即本件舉發警員戴通玉
    於本院訊問時到庭結證稱：「在九十四年十月二十四日晚上
    六點二十五分在臺北市○○路跟松仁路口，當時我在交通崗
    ，見到甲○○騎乘重機車由松仁路右轉莊敬路，當時異議人
    行車的燈號號誌是紅燈，莊敬路上的車輛是屬於綠燈，有車
    輛在行駛，我當時看他紅燈應該是停止，他右轉過來，我當
    場攔他下來，請他出示證件，告訴他你已經違反交通法條第
    五十三條第六款，我必須予以告發，他跟我講對不起，他沒
    有注意看，有急事要趕回家，我跟他講我同情你家裡有急事
    ，但你違規是事實，我必須舉發你，他也拿出證件，我當場
    予以告發，他也簽收，違規單第一聯交給他，他就走了。當
    時我在莊敬路上跟松仁路口，莊敬路路口有一家麥當勞，我
    在麥當勞的前方，他是從松仁路右轉莊敬路，他轉進來我就
    攔停舉發。」等語（見卷附本院九十五年一月二十五日訊問
    筆錄）明確，觀諸證人所言，就其執行交通崗勤務所處位置
    、發現異議人違規紅燈右轉將其攔停續盤問過程情節，至製
    單由異議人簽收後離去乙節，其舉發經過具體明確連續不中
    斷，其所證述異議人當時執以家有要事，須速返家等情，亦
    與異議人自承當時向舉發警員告以尚有要事、務望見諒之事
    大致相符，兼衡證人即本件舉發警員戴通玉證述與異議人間
    並無何身分利害業務關係，當無嫌隙，衡情應無甘冒偽證罪
    刑責風險而設詞構陷異議人之理，從而，既查無任何證據足
    資證明執勤員警有何捏造事實違法取締之不法情事，並參酌
    警員執行公務時，本身即受有行政懲處責任之監督，且其到
    庭具結作證，更係以刑事責任擔保其證言之真實性，其之證
    言又與事實無悖，是其證述應非子虛，自足採信。反之，異
    議人空言指摘，徒憑己意推測警員開單緣由，未有何證據證
    明所述非假，從而，異議人於上述時、地，騎乘所有上開車
    輛途經設有燈號管制之交岔路口時，有於行向紅燈號誌亮起
    之情況下違規紅燈右轉乙事，已臻明確，違規事實堪予認定
    。
四、綜上，原處分機關據以援引首開規定，分別裁處異議人罰鍰
    一千八百元，並記違規點數三點，核無違誤，本件異議人之
    異議為無理由，應予駁回。
據上論斷，應依道路交通案件處理辦法第十九條，裁定如主文。
中    華    民    國    95    年    2     月    27    日
                      臺灣板橋地方法院交通法庭
                              法  官  王綽光
以上正本證明與原本無異
如不服本裁定應於送達後5 日內向本院提出抗告狀
                              書記官  林文達
中    華    民    國    95    年    2     月    27    日


司法院資訊處製作；財團法人民間司法改革基金會備份。
